臺灣臺中地方法院刑事判決　　　　　　　99年度訴字第3051號
公　訴　人　臺灣臺中地方法院檢察署檢察官
被　　　告　黃獻璋
上列被告因毒品危害防制條例案件，經檢察官提起公訴（99年度
毒偵字第3198號），被告於準備程序中就被訴事實為有罪之陳述
，受命法官於聽取當事人之意見後，由本院合議庭裁定由受命法
官獨任以簡式審判程序判決如下：
    主    文
黃獻璋施用第一級毒品，累犯，處有期徒刑拾月；又施用第二級
毒品，累犯，處有期徒刑拾月。應執行有期徒刑壹年陸月。
    犯罪事實
一、黃獻璋前於民國八十八年間因施用毒品案件，經依法院裁
    定送入觀察勒戒處所觀察勒戒，經評定認無繼續施用毒品傾
    向後，於八十八年十月一日釋放，並由臺灣臺中地方法院檢
    察署檢察官以八十八年度偵字第一一八五二號為不起訴處分
    確定。八十九年間因施用第一、二級毒品案件，經依法院
    裁定送入觀察勒戒處所觀察勒戒後，經評定認有繼續施用毒
    品傾向，再依法院裁定送入戒治處所施以強制戒治，嗣經法
    院裁定停止戒治所餘期間付保護管束確定，於八十九年十二
    月三十日釋放，另並經法院判處有期徒刑十月、六月，應執
    行有期徒刑一年二月確定。於九十年間因施用第一、二級
    毒品案件，經依法院裁定送入戒治處所施以強制戒治，於九
    十一年一月二十五日期滿執行完畢，另並經法院判處有期徒
    刑十一月、七月，應執行有期徒刑一年三月確定。上開二案
    經接續執行，於九十二年五月二十八日假釋出監，嗣經撤銷
    假釋，執行殘刑十一月又二十五日，於九十四年二月二十八
    日執行完畢。九十五年間因施用第一級毒品及轉讓第二級
    毒品案件，經法院判處有期徒刑一年及七月，應執行有期徒
    刑一年五月確定。九十六年間因施用第二級毒品案件，經
    法院判處有期徒刑九月確定，嗣與上揭因施用第一級毒品及
    轉讓第二級毒品案件，所處之有期徒刑一年及七月，均經法
    院依中華民國九十六年罪犯減刑條例裁定減刑並與其所另犯
    之詐欺案件所處有期徒刑三月，定其應執行刑為有期徒刑一
    年三月確定。九十七年間因施用第一級毒品案件，經法院
    判處有期徒刑一年確定，並與上開應執行有期徒刑一年三月
    接續執行，甫於九十八年八月二十四日縮刑期滿執行完畢。
    詎猶不知悔改，復基於施用第一級毒品之犯意，於九十九年
    五月一日上午十一時許，在臺中市○○區○○路之中正公園
    內，以將第一級毒品海洛因摻水再以其所有之注射針筒注射
    身體之方式，施用第一級毒品海洛因一次。復另基於施用第
    二級毒品之犯意，於九十九年五月三日白天某時，在同上中
    正公園內，以將第二級毒品甲基安非他命置於其所有之鋁箔
    紙上以火燒烤，再吸其煙氣之方式，施用第二級毒品甲基安
    非他命一次。嗣於九十九年五月五日十一時十分許，警察持
    本院核發之搜索票至黃獻璋位於臺中市○○區○○路三○六
    號之住處實施搜索雖未查扣任何證物，黃獻璋仍主動供出上
    開施用第一級毒品行為，而就施用第一級毒品部分向警自首
    並接受裁判。嗣並經警採集黃獻璋尿液送請中山醫學大學附
    設醫院檢驗科藥物檢測中心檢驗結果，呈現海洛因代謝物之
    可待因、嗎啡陽性反應及呈甲基安非他命代謝物之甲基安非
    他命及安非他命陽性反應，而查獲上情。
二、案經南投縣政府警察局集集分局報告臺灣臺中地方法院檢察
    署檢察官偵查起訴。
    理  由
一、本件被告黃獻璋所犯係死刑、無期徒刑、最輕本刑為三年以
    上有期徒刑以外之罪，其於準備程序中就被訴事實為有罪之
    陳述，經告知被告簡式審判程序之旨，並聽取公訴人及被告
    之意見後，本院合議庭認為適宜而裁定由受命法官獨任進行
    簡式審判程序，合先敘明。
二、訊據被告黃獻璋對於上揭犯罪事實坦承不諱，且被告於上揭
    時地為警查獲後，經警採集其尿液送驗結果，確呈現海洛因
    代謝物之可待因、嗎啡陽性反應及呈甲基安非他命代謝物之
    甲基安非他命及安非他命陽性反應，此有中山醫學大學附設
    醫院檢驗科藥物檢測中心出具之檢驗報告一份存卷可稽，足
    認被告自白與事實相符，堪可採信。又被告前於八十八年
    間因施用毒品案件，經依法院裁定送入觀察勒戒處所觀察勒
    戒，經評定認無繼續施用毒品傾向後，於八十八年十月一日
    釋放，並由臺灣臺中地方法院檢察署檢察官以八十八年度偵
    字第一一八五二號為不起訴處分確定。八十九年間因施用
    第一、二級毒品案件，經依法院裁定送入觀察勒戒處所觀察
    勒戒後，經評定認有繼續施用毒品傾向，再依法院裁定送入
    戒治處所施以強制戒治，嗣經法院裁定停止戒治所餘期間付
    保護管束確定，於八十九年十二月三十日釋放，另並經法院
    判處有期徒刑十月、六月，應執行有期徒刑一年二月確定。
    於九十年間因施用第一、二級毒品案件，經依法院裁定送
    入戒治處所施以強制戒治，於九十一年一月二十五日期滿執
    行完畢，另並經法院判處有期徒刑十一月、七月，應執行有
    期徒刑一年三月確定。上開二案經接續執行，於九十二年五
    月二十八日假釋出監，嗣經撤銷假釋，執行殘刑十一月又二
    十五日，於九十四年二月二十八日執行完畢。九十五年間
    因施用第一級毒品及轉讓第二級毒品案件，經法院判處有期
    徒刑一年及七月，應執行有期徒刑一年五月確定。九十六
    年間因施用第二級毒品案件，經法院判處有期徒刑九月確定
    。九十七年間因施用第一級毒品案件，經法院判處有期徒
    刑一年確定等節，有臺灣高等法院被告前案紀錄表一份在卷
    可憑。綜上所述，本案事證明確，被告犯行堪以認定。
三、核被告所為，係犯毒品危害防制條例第十條第一項之施用第
    一級毒品罪及同條例第十條第二項之施用第二級毒品罪。被
    告施用第一級毒品及施用第二級毒品前，持有第一級及第二
    級毒品之低度行為，應分別為其施用之高度行為所吸收，均
    不另論罪。被告所犯上開二罪間，犯意各別，行為互殊，應
    予分論併罰。查，證人即為被告製作警詢筆錄之警員陳宏政
    於審理中雖證稱：伊忘記是如何查悉被告有本案施用第一級
    毒品犯行等語(見本院卷第三一頁)。然查，本案係警察偵查
    案外人○○○(詳見本院九十九年度聲搜字第一六五八號刑
    事卷第五頁)持有槍彈及販賣毒品案件，並認被告係鄧○○
    之小弟，被告上址住處可能為槍枝藏放處所，而向本院聲請
    核發搜索票後於九十九年五月五日十一時十分許至被告上址
    住處實施搜索，惟未發現何相關證物等節，業經本院調取本
    院九十九年度聲搜字第一六五八號刑事卷核閱無訛(詳參見
    該卷第五至十頁，尤其見該卷第五、第九頁)，並有本院九
    十九年度聲搜字第一六五八號搜索票影本、搜索扣押筆錄影
    本各一份在卷可稽。又被告旋於九十九年五月五日十一時四
    十八分許起接受警察詢問時，即主動向警供出上開施用第一
    級毒品海洛因犯行，亦有被告警詢筆錄一份在卷可考(見警
    卷第一至二頁)，是綜觀本件查獲過程，被告顯係於警察查
    悉其上開施用第一級毒品犯行前，即主動向警供出該施用第
    一級毒品犯行，並接受裁判，則被告本案施用第一級毒品犯
    行部分符合自首規定，爰依刑法第六十二條前段規定減輕其
    刑。再查，被告前於九十五年間因施用第一級毒品及轉讓第
    二級毒品案件，經法院判處有期徒刑一年及七月，應執行有
    期徒刑一年五月確定。嗣於九十六年間因施用第二級毒品案
    件，經法院判處有期徒刑九月確定，嗣與上揭因施用第一級
    毒品及轉讓第二級毒品案件，所處之有期徒刑一年及七月，
    均經法院依中華民國九十六年罪犯減刑條例裁定減刑並與其
    所另犯之詐欺案件所處有期徒刑三月，定其應執行刑為有期
    徒刑一年三月確定。另於九十七年間因施用第一級毒品案件
    ，經法院判處有期徒刑一年確定，並與上開應執行有期徒刑
    一年三月接續執行，於九十八年八月二十四日縮刑期滿執行
    完畢，有臺灣高等法院被告前案紀錄表一份在卷可稽，其於
    受有期徒刑執行完畢後五年以內，再故意犯本件有期徒刑以
    上之罪，均為累犯，所犯施用第一、二級毒品犯行均應依法
    加重其刑，其中所犯施用第一級毒品犯行部分，同時具有加
    重及減輕事由，應依法先加後減。爰審酌被告前曾因施用毒
    品案件接受二次觀察勒戒及二次強制戒治處分，並曾因施用
    毒品案件，經法院多次判處罪刑確定並執行完畢在案，其中
    上揭於九十六年間及九十七年間分別因施用第二級毒品甲基
    安非他命(施用一次)及施用第一級毒品海洛因(施用一次)犯
    行，經本院分別判處有期徒刑九月及一年確定，有本院九十
    六年度易字第一二六二號及九十七年度訴字第一二七六號刑
    事確定判決各一份在卷可參，被告竟無視於毒品對於自身健
    康之戕害及國家對於杜絕毒品犯罪之禁令，猶施用毒品不輟
    ，再為本案犯行；被告吸毒係戕害自己身心之行為及被告犯
    罪後能直承施用第一、二級毒品犯行之態度等一切情狀，就
    其所犯上述二罪分別量處如主文所示之刑，並定其應執行之
    刑。
據上論斷，應依刑事訴訟法第二百七十三條之一第一項、第二百
九十九條第一項前段，毒品危害防制條例第十條第一項、第二項
、第二十三條第二項，刑法第十一條前段、第四十七條第一項、
第六十二條前段、第五十一條第五款，判決如主文。
中    華    民    國   100    年    1     月    28    日
                  刑事第十一庭  法  官  江奇峰
以上正本證明與原本無異。
如不服本判決應於收受判決後10日內向本院提出上訴書狀，並應
敘述具體理由；其未敘述上訴理由者，應於上訴期間屆滿後20日
內向本院補提理由書（均須按他造當事人之人數附繕本）「切勿
逕送上級法院」。
                                書記官  林素珍
中    華    民    國   100    年    1     月    28    日
附錄論罪科刑法條：
毒品危害防制條例第十條第一項、第二項：
施用第一級毒品者，處六個月以上五年以下有期徒刑。
施用第二級毒品者，處三年以下有期徒刑。